臺灣宜蘭地方法院刑事裁定
111年度聲字第535號
                                      111年度聲字第565號
聲  請  人  王浩雨





選任辯護人  劉彥君律師
聲  請  人  莊正威



選任辯護人  楊凱雯律師
聲  請  人  許哲維



選任辯護人  陳柏帆律師
聲  請  人  陳穆寬



            陳儒剛



            汪明耀





            李登瀚




上  一  人
選任辯護人  吳光群律師
            陳淳文律師
            王清白律師
上列被告因違反組織犯罪防制條例等案件（本院111年度訴字第3
38號），被告聲請具保停止羈押，本院裁定如下：
    主  文
聲請駁回。
    理  由
一、聲請意旨略以：
(一)聲請人即被告甲○○就檢察官起訴之客觀事實與共同被告所述
    並無差異，僅爭執法律適用問題，且被告甲○○已供出幕後上
    手為簡文詮，且本案詐騙集團已被破獲，被告甲○○已無參與
    本案詐騙、洗錢集團之機會，被告甲○○無反覆實施可能，且
    被告甲○○母親因癌症手術開刀，聽聞被告甲○○遭羈押，病情
    更加惡化，且有2名分別1歲、3歲之子女現由未婚妻照顧，
    亟需被告甲○○返家分擔，並返家與家人商量和解事宜，爰請
    求具保、限制住居後停止羈押等語。
(二)聲請人即被告丁○○就檢察官起訴之客觀事實均已承認，其餘
    為法律評價之問題，且本院未諭知禁見，顯然被告丁○○沒有
    勾串之情形，羈押理由雖認被告丁○○有反覆實施之虞，但被
    告丁○○於本案中已坦承諸多事實及上手，請讓被告丁○○能夠
    先行交保妥善就醫等語。
(三)聲請人即被告許哲維已如實交待事實及上手，請求具保停止
    羈押等語。
(四)聲請人即被告己○○已坦承所犯罪行並認罪，因疫情經濟困頓
    而誤入歧途，過程中均心繫家庭家中有2名年幼子女要照顧
    ，妻子無法就業，請求具保停止羈押等語
(五)聲請人即被告戊○○有3名未滿10歲子女要照顧，請求具保停
    止羈押等語。
(六)聲請人即被告丙○○，請求具保停止羈押等語。
(七)聲請人即被告乙○○父母均居住於新北市○○區○○路○段0巷00號
    戶籍地，家庭功能健全，父母雖未於第一時間對於被告乙○○
    誤入歧途之行為導正，但現既已知情，必會多加督促，被告
    乙○○無反覆實施詐欺犯行之虞，縱認有反覆實施詐欺犯行之
    虞，亦可以定期向派出所報到、不得接觸本案見關係人、不
    得離開住居所等處分代替而無羈押必要，請求具保停止羈押
    等語。
三、按被告及得為其輔佐之人或辯護人，得隨時具保向法院聲請
    停止羈押，刑事訴訟法第110條第1項定有明文。然法院准許
    具保停止羈押之聲請，其要件應以被告雖有刑事訴訟法第10
    1條第1項各款或第101條之1第1項所示之羈押原因，但已無
    羈押之必要；或另有同法第114條各款所示之情形，始得為
    之。倘被告猶具刑事訴訟法第101條第1項各款或第101條之1
    第1項所示之羈押原因，且有羈押之必要，此外，復查無同
    法第114條各款所示不得駁回具保聲請停止羈押之情形者，
    法院即不應准許具保停止羈押。
四、經查：
(一)被告甲○○因違反組織犯罪條例等案件，前經本院訊問後，坦
    承部分犯行，惟有卷內共犯及其他人證之證述、物證在卷可
    佐，足認被告甲○○所為涉犯組織犯罪條例第3條第1項及洗錢
    防制法14條、刑法第339條之4第1項第1、2款，犯罪嫌疑重
    大，且被告甲○○及共犯一直更換民宿躲避查緝，有事實足認
    有逃亡之虞，本案成員間都是以通訊軟體聯繫，若任令被告
    甲○○在外，被告甲○○及其共犯取得聯繫容易，非無勾串可能
    ，且本案集團短時間內詐騙被害人眾多，金額不低，且被告
    甲○○自陳因收入欠佳而為本案犯行，而詐騙集團本質上具有
    反覆連續施行之特徵，有事實足認有反覆實施之虞，而依刑
    事訴訟法第101條第1項第1、2款、第101條之1第1項第7款，
    自民國111年9月22日起裁定羈押在案。
(二)被告丁○○因違反組織犯罪條例等案件，前經本院訊問後，坦
    承部分犯行，惟有卷內共犯及其他人證之證述、物證在卷可
    佐，足認被告丁○○所為涉犯組織犯罪條例第3條第1項及洗錢
    防制法14條、刑法第339條之4第1項第1、2款、刑法第302條
    第1項、304條第1項、277條第1項，犯罪嫌疑重大，且在期
    間被告及共犯一直更換民宿躲避查緝，有事實足認有逃亡之
    虞，本案成員間都是以通訊軟體聯繫，若任令被告丁○○在外
    ，被告丁○○及其共犯取得聯繫容易，非無勾串可能，且本案
    集團短時間內詐騙被害人眾多，金額不低，且被告丁○○自陳
    因需用錢而為本案犯行，而詐騙集團本質上具有反覆連續施
    行之特徵，有事實足認有反覆實施之虞，而依刑事訴訟法第
    101條第1項第1、2款、第101條之1第1項第7款，自111年9月
    22日起裁定羈押在案。
(三)被告己○○因違反組織犯罪條例等案件，前經本院訊問後，坦
    承起訴書犯罪事實二、三之犯行，否認犯罪事實四之犯行，
    惟有卷內共犯及其他人證之證述、物證在卷可佐，足認被告
    己○○所為涉犯組織犯罪條例第3條第1項及洗錢防制法14條、
    刑法第339條之4第1項第1、2款、277條第1項，犯罪嫌疑重
    大，且在犯罪期間被告及共犯一直更換民宿躲避查緝，有事
    實足認有逃亡之虞，本案成員間都是以通訊軟體聯繫，若任
    令被告己○○在外，被告己○○及其共犯取得聯繫容易，非無勾
    串可能，且本案集團短時間內詐騙被害人眾多，金額不低，
    且被告己○○自陳因需用錢而為本案犯行，而詐騙集團本質上
    具有反覆連續施行之特徵，有事實足認有反覆實施之虞，而
    依刑事訴訟法第101條第1項第1、2款、第101條之1第1項第7
    款，自111年9月22日起裁定羈押在案。
(四)被告戊○○因違反組織犯罪條例等案件，前經本院訊問後，坦
    承犯罪事實三、四全部犯行，核與卷內共犯、證人之證述相
    符，並有卷內書證、物證在卷可佐，足認被告戊○○涉犯組織
    犯罪條例第3條第1項、洗錢防制法第14條、刑法第339條之4
    第1項第1、2款加重詐欺罪、刑法第277條第1項之傷害罪，
    犯罪嫌疑重大，被告戊○○及共犯於查獲前一再更換民宿躲避
    查緝，有事實足認有逃亡之虞，且本案集團於短時間內詐騙
    被害人達63人，詐騙金額甚鉅，尚有其他詐騙集團成員尚未
    查獲，詐騙集團本質上具有反覆實施之特性，有事實足認有
    反覆實施同一詐欺犯行之虞，而依刑事訴訟法第101條第1項
    第1款、第101條之1第1項第7款，自111年9月22日起裁定羈
    押在案。
(五)被告丙○○因違反組織犯罪條例等案件，前經本院訊問後，坦
    承犯罪事實三犯行，核與卷內共犯、證人之證述相符，並有
    卷內書證、物證在卷可佐，足認被告丙○○涉犯組織犯罪條例
    第3條第1項、洗錢防制法第14條、刑法第339條之4第1項第1
    、2款加重詐欺罪，犯罪嫌疑重大，被告丙○○及共犯於查獲
    前一再更換民宿，躲避查緝，且被告丙○○無固定住居所，有
    事實足認有逃亡之虞，且本案集團於短時間內詐騙被害人達
    63人，詐騙金額甚鉅，尚有其他詐騙集團成員尚未查獲，詐
    騙集團本質上具有反覆實施之特性，有事實足認有反覆實施
    同一詐欺犯行之虞，而依刑事訴訟法第101條第1項第1款、
    第101條之1第1項第7款，自111年9月22日起裁定羈押在案。
(六)被告乙○○因違反組織犯罪條例等案件，前經本院訊問後，否
    認犯罪事實三犯行，惟被告乙○○涉犯犯罪事實三犯行，經卷
    內共犯、證人之證述明確，並有卷內書證、物證在卷可佐，
    足認被告乙○○涉犯組織犯罪條例第3條第1項、洗錢防制法第
    14條、刑法第339條之4第1項第1、2款加重詐欺罪，犯罪嫌
    疑重大，被告乙○○及共犯於查獲前一再更換民宿躲避查緝，
    有事實足認有逃亡之虞，且本案集團於短時間內詐騙被害人
    達63人，詐騙金額甚鉅，尚有其他詐騙集團成員尚未查獲，
    詐騙集團本質上具有反覆實施之特性，有事實足認有反覆實
    施同一詐欺犯行之虞，而依刑事訴訟法第101條第1項第1款
    、第101條之1第1項第7款，自111年9月22日起裁定羈押在案
    。
五、本院審酌：
(一)被告甲○○雖執上開情詞聲請具保停止羈押，然被告甲○○於本
    院準備程序時坦承參與犯罪組織、加重詐欺取財、洗錢等罪
    嫌，否認操縱指揮犯罪組織罪嫌，且依被告甲○○所述，其自
    110年7月起即參與本案詐欺集團從事控制人頭帳戶工作，先
    後待過高雄、新竹、宜蘭等地區，因為被查獲而不斷更換地
    點，且本案被控之人頭帳戶不到1個月的時間就有11人，觀
    其犯罪歷程已有高度反覆實施之情形，參以被告於訊問時自
    稱因收入不佳而為本案犯行，則其前既僅因有資金需求，不
    思其他合法途徑賺取所需，而意圖以本案非法方式詐騙多名
    被害人坐享利益，則於被告甲○○經濟狀況未有明顯改善，又
    即將面臨眾多本案高達63名被害人對其高額追償之情況下，
    自難認其無反覆實施詐欺犯罪之虞，另被告甲○○執其曾主動
    供出共犯「簡文詮」主張無再加入犯罪集團之可能，然此部
    分與共犯「簡文詮」所述不一，相關案情亦有未明之處，仍
    待審判程序調查釐清，且被告甲○○除涉犯本案外，另涉其他
    詐欺案件，經檢察官偵查中、起訴等情，有臺灣高等法院被
    告前案紀錄表在卷可查，有事實足認被告甲○○有反覆實施同
    一犯罪之虞。而被告甲○○就本案參與細節與本案部分共犯供
    述情節，尚存歧異，此外被告甲○○涉集團犯罪，係由不同成
    員擔任不同角色，分層負責，此類犯罪結構之查明，有賴共
    犯間供述之勾稽比對，倘有機會相互勾串，顯有使案情陷於
    混沌不明之虞，如令被告甲○○具保在外，實難避免被告甲○○
    與共犯接觸，致令本案案情陷於晦暗不明，影響國家刑罰權
    行使之正確性，堪認有事實足認為有勾串共犯之虞，且被告
    甲○○有逃亡之虞之情狀並未變更。至被告甲○○稱其糖尿病惡
    化，腰痛無法入睡部分，看守所設有衛生科，衛生科掌理事
    項身心健康檢查及特別檢查、戒護住院、保外醫治等事項，
    對於被告甲○○之醫療診治照顧有相當規範，且依目前卷內顯
    示之情狀與刑事訴訟法第114條法定停止羈押之事由不符。
(二)被告丁○○雖執上開情詞聲請具保停止羈押，然其於本院準備
    程序時否認參與犯罪組織、加重詐欺取財、洗錢等罪嫌，與
    其於本院訊問時、其餘共犯所述之涉案情節明顯不符，並有
    避重就輕之情，有事實足認為有勾串共犯之虞，如令被告丁○○具保在外，實難避免被告丁○○與共犯接觸，致令本案案情
    陷於晦暗不明，影響國家刑罰權行使之正確性，且被告丁○○
    有逃亡之虞之情狀並未變更，又被告丁○○自述於111年3月底
    即加入本案集團負責看管工作，一開始是在新竹等語，另本
    案被控之人頭帳戶不到1個月的時間就有11人，觀其犯罪歷
    程已有高度反覆實施之情形，參以被告丁○○於訊問時自稱因
    需要用錢而為本案犯行，則其前既僅因有資金需求，不思其
    他合法途徑賺取所需，而意圖以本案非法方式詐騙多名被害
    人坐享利益，則於被告經濟狀況未有明顯改善，又即將面臨
    眾多本案高達63名被害人對其高額追償之情況下，自難認其
    無反覆實施詐欺犯罪之虞，至被告丁○○稱其膀胱發炎排尿痛
    苦部分，看守所設有衛生科，衛生科掌理事項身心健康檢查
    及特別檢查、戒護住院、保外醫治等事項，對於被告丁○○之
    醫療診治照顧有相當規範，且依目前卷內顯示之情狀與刑事
    訴訟法第114條法定停止羈押之事由不符。
(三)被告己○○、許哲維雖執上開情詞聲請具保停止羈押，然被告
    己○○於本院準備程序時坦承洗錢罪嫌，否認參與犯罪組織、
    加重詐欺取財等罪嫌；被告許哲維於本院準備程序時坦承控
    人部分構成參與犯罪組織，否認加重詐欺取財、洗錢等罪嫌
    ，審酌被告己○○、許哲維有反覆實施之虞、逃亡、勾串共犯
    之虞之情狀並未變更，前述被告己○○、許哲維之羈押原因猶
    仍存在。
(四)被告戊○○、丙○○、乙○○雖執上開情詞聲請具保停止羈押，然
    被告戊○○於本院準備程序時坦承加重詐欺取財、洗錢等罪嫌
    ，否認參與犯罪組織罪嫌；被告丙○○、乙○○於本院準備程序
    時僅坦承交付帳戶資料予詐騙集團，否認檢察官起訴書犯罪
    事實三犯行，審酌被告戊○○、丙○○、乙○○有反覆實施之虞、
    逃亡之虞之情狀並未變更，前述被告戊○○、丙○○、乙○○之羈
    押原因猶仍存在。
(五)而刑事訴訟程序關於被告羈押之執行，係為確保國家司法權
    對犯罪之追訴處罰及保障社會安寧秩序而採取之必要手段，
    與被告個人自由及家庭生活機能之圓滿，難免衝突，不能兩
    全，被告甲○○、戊○○、己○○是否有家庭尚須照顧，亦與是否
    有羈押之原因及其必要無關。
(六)此外，被告等人所為已造成檢警查緝實際負責從事詐欺行為
    之人及追查贓款之困難，並造成被害人財產難以追回及社會
    互信基礎破壞，衍生嚴重社會問題，若准予被告等人具保或
    其他替代手段，亦無法排除被告反覆實施同一犯罪之可能，
    併考量本案被害人數及遭詐騙金額，堪認危害社會秩序甚鉅
    ，且本案被告等人所涉之詐騙工作，新聞媒體已大幅報導多
    名被害人因受騙前往行動受限制而遭受人身危害，經衡酌其
    等犯行對社會危害之程度、國家刑罰權遂行之公益考量及被
    告之人身自由之私益及防禦權受限制之程度，並綜合考量被
    告等人涉案情節、身分、資力各節，認，認命被告等人具保
    、限制住居等侵害較小之手段，均不足以確保日後審判、執
    行之順利進行，而有羈押之必要。
(七)至被告等人其餘所述，核與羈押原因之判斷不生影響，亦與
    刑事訴訟法第114條法定停止羈押之事由不符。從而，被告
    等人聲請具保以停止羈押，尚難以准許，應予駁回。
六、依刑事訴訟法第220條，裁定如主文。
中　　華　　民　　國　 111　　年　　11　　月　　24　　日
                 刑事第四庭   審判長法　官　林惠玲
                  　　　　　　　　　法　官　楊心希
　　　　　　　　　　　　　　　　　　法  官　游皓婷
以上正本證明與原本無異。
如不服本裁定，應於裁定送達後5日內，向本院提出抗告狀。（
應附繕本）
                                    書記官  林欣宜
中　　華　　民　　國　　111 　年　　11　　月　　25　　日